臺灣新竹地方法院刑事判決　　　　　　　　　　　　　九十一年度易字第二七七號
　　公　訴　人　臺灣新竹地方法院檢察署檢察官
　　被　　　告　甲○○
右列被告因違反毒品危害防制案件，經檢察官提起公訴（九十年度毒偵字第一四六二
號），本院判決如左：
    主  文
甲○○持有第一級毒品，處拘役伍拾日，如易科罰金以佰元折算壹日。
扣案之第一級毒品海洛因貳包淨重零點零肆公克（包裝重零點肆公克）沒收銷燬。
    事  實
一、甲○○於民國八十九年八月六日凌晨三時許，在新竹縣湖口鄉○○路○段三六八
    號迪斯樂汽車旅館第二０三號房間內，由友人綽號「阿珍」之姓名年籍不詳成年
    女子處取得淨重共計０點０四公克（包裝重０點四三公克）之第一級毒品海洛因
    二包，而持有之，嗣於同日凌晨三時四十分許，在上開汽車旅館車道上為警盤查
    時，將內裝有一包海洛因之口香糖盒藏置於其身後之花圃上，惟遭警起出，並自
    其裙下掉落另一包海洛因而查獲，並扣得上開毒品。
二、案經新竹縣警察局竹北分局報請臺灣新竹地方法院檢察署檢察官偵查起訴。
    理  由
一、訊據被告甲○○矢口否認持有第一級毒品海洛因犯行，辯稱：有施用海洛因，在
    拿到扣案之該二包海洛因前，已於上開旅館房間內與「阿珍」施用海洛因，不知
    為何驗尿結果沒有海洛因毒品之陽性反應云云。經查：
（一）被告於警訊時供稱：「（警方查獲之海洛因是否為妳所有？為妳所吸用？）不
      是我所有。不是我所吸用。是一位綽號叫阿珍的朋友託我將海洛因放在賓館汽
      車道旁的花圃上。」（參八十九年度毒偵字第二０六三號卷第五頁背面），於
      檢察官偵查時亦供陳：「不是我的，是綽號『阿真』拿二包海洛因給我，叫我
      放在汽車旅館旁的花圃，我當時不知那是毒品。」（參同上卷第十四頁背面）
      ，其後於本院訊問時亦自承：「（為何那兩包海洛因會在你身上？）我與那個
      女孩一起要走，之前我們有在賓館施用毒品，我吸食安非他命，那個女孩吸食
      海洛因，因為我有看到他拿針筒，我將安非他命放在玻璃球吸食，我們要一起
      離開賓館時，我們有叫計程車要離開，她先叫我將那兩包海洛因放在我身上，
      我被查獲時，我有告訴警察那個阿珍之女子與他男友，但警察上去也找不到她
      們的人。」、「（他拿給你海洛因時如何說？）因為已叫好計程車，怕計程車
      跑掉，那個女子直接將海洛因放在我腰邊間裡面並告訴我說，他身上已放針筒
      ，這兩包海洛因先藏在我身上，在車上再還給她，那兩包海洛用衛生紙包著，
      我知道是毒品，但不知道是安非他命或海洛因，我當時想說反正在計程車上就
      還她，所以才會幫她藏一下，我將那兩包海洛因放在口香糖盒子裡面，再放回
      腰間，因為我去找他時，施用之安非他命是他給我吸食的，不用錢，所以就幫
      他藏一下，我以前去找他時，他也常會藏一些東西在我身上。」、「我本來就
      沒有施用海洛因，我只是幫她藏一下毒品。」（參本院九十一年六月十八日訊
      問筆錄）等語，顯見被告明知該「阿珍」所交付者係毒品，且被告自承知道「
      阿珍」所施用之毒品為海洛因，且「阿珍」有告知伊身上已放針筒，故將海洛
      因先放被告身上，是應認被告明知「阿珍」所交付被告持有之物是第一級毒品
      海洛因，被告辯稱不知道是安非他命或海洛因、或辯稱不知道是毒品云云，皆
      不足採。
（二）被告於查獲當日所採並親封之尿液送初驗、覆驗結果，均呈安非他命陽性反應
      ，而無嗎啡（海洛因之代謝物）反應，有姓名對照表、新竹縣衛生局八十九年
      八月十五日竹縣衛六字第八九一四一四號尿液檢驗單、國防部憲兵司令部刑事
      鑑識中心九十一年五月二十四日（九一）綱得字第０六四八六號鑑驗通知書各
      一紙附卷可稽，是被告辯稱有被查獲之前有與「阿珍」一起施用第一級毒品海
      洛因云云，亦不足採。
（三）此外，被告所持有之扣案物經送驗結果確係第一級毒品海洛因淨重０點０四公
      克（包裝重０點四三公克），此有法務部調查局九十一年一月九日調科壹字第
      九００八六六七五號函在卷足憑。綜上所述，被告持有海洛因犯行，應堪認定
      。
二、核被告所為，係犯毒品危害防制條例第十一條第一項之持有第一級毒品罪。爰審
    酌被告持有第一級毒品海洛因，危害國民健康至深且鉅且害人害己，暨其犯罪動
    機僅係為朋友暫藏毒品、目的及犯後態度尚可等一切情狀，判決如主文所示之刑
    ，並諭知易科罰金之折算標準。扣案之海洛因淨重０點０四公克（包裝重０點四
    三公克），不問屬於犯人與否，應依毒品危害防制條例第十八條第一項前段之規
    定，宣告沒收銷燬之。查被告犯罪後，刑法第四十一條業於九十年一月四日修正
    ，其第一項前段為「犯最重本刑為五年以下有期徒刑以下之刑之罪，而受六個月
    以下有期徒刑或拘役之宣告，因身體、教育、職業、家庭之關係或其他正當事由
    ，執行顯有困難者，得以一元以上三元以下折算一日，易科罰金。」並於同年月
    十日公布施行，於同年月十二日生效，比較新舊法之規定，以變更後之新法對被
    告有利，依刑法第二條第一項前段之規定，自應適用裁判時之新法。
據上論斷，應依刑事訴訟法第二百九十九條第一項前段，毒品危害防制條例第十一條
第一項、第十八條第一項前段，刑法第十一條前段、第四十一條第一項，罰金罰鍰提
高標準條例第二條，判決如主文。
本案經檢察官林佳穎到庭執行職務
中      華      民      國    九十一    年      七      月     三十     日
                                  臺灣新竹地方法院刑事第一庭
                                          審判長法  官  賴  淑  敏
                                                法  官  彭  淑  苑
      法  官  楊  麗  文
右正本證明與原本無異。
如不服本判決，應於判決送達後十日內向本院提出上訴狀( 應附繕本 )，上訴於
臺灣高等法院。
                                                書記官  陳  秀  子
中      華      民      國    九十一    年      七      月     三十     日
附錄本判決論罪科刑法條全文
毒品危害防制條例第十一條第一項
持有第一級毒品者，處三年以下有期徒刑、拘役或新台幣五萬元以下罰金。
